# 固定资产原值的调整

提问人：stoneinsea 时间：2018-03-06 17:34:08
请教：
公司与甲方已经签订购买房屋协议，并支付部分款项，财务部门根据合同金额确定资产入账价值。目前，根据房产证办理进度及其他因素，调减部分固定资产原值。请问，此部分金额调减资产原值是否合适？可有相关规定？

回答人：chenyiwei
调减价款的原因和依据是什么？是否系依据原购买合同中约定的价格调整条款，因卖方的履约瑕疵（如办理过户不及时）等原因调减价款？如果是，则应调减固定资产原值。